# 解释第 5 号第一条不懂

提问人：luckyconqueror 时间：2011-12-09 22:54:43
“企业因部分处置或持有的股份被稀释等原因对联营企业或合营企业的持股比例发生变动，应享有联营企业或合营企业权益相应增加或减少，但仍采用权益法对该股权投资进行后续计量的，应将有关权益变动金额计入资本公积（其他资本公积）。”里的“有关权益变动金额”不理解，哪位大虾能举个例子说明一下？谢谢

回答人：chenyiwei
我理解是：被投资单位增资后净资产增资后本企业持股比例－被投资单位增资前净资产增资前本企业持股比例

提问人：ncgodson 时间：2011-12-10 10:43:38
回复 chenyiwei 的帖子
陈老师可不可以理解为把讲解 2010 中删掉的：采用权益法核算单位增加投资后仍采用权益法核算，两次投资间享有净资产公允价值的其他变动计入资本公积，这一条给还原回来了吧

回答人：chenyiwei
不是。我理解主要是针对 3 楼贴出来的证监会监管问题解答中的同一问题。

提问人：caishaoxian 时间：2012-03-10 15:45:14
陈老师的公式是一般情况下的，您举的这个例子包含计入投资成本的商誉部分 100 万元，陈老师所给出公式的计算结果 160 与例子中的计算结果 140 ，其差额 20 万元正是由于例子中结转视同转让部分的账面金额时包含了商誉的相应部分100*20%造成的<来自中国会计视野网安卓客户端>

回答人：chenyiwei
赞同此理解。

提问人：truelxb 时间：2012-06-26 21:06:11
陈老师的公式是针对增资情况，对于部分处置后仍采取权益法核算的，讲解 2010 中明确例解为计入投资收益。这同解释中的计入资本公积有无矛盾呢？

回答人：chenyiwei
现在解释 5 号征求意见的主流意见是倾向于修改第一条，将此类情况下的差额计入损益，不再有计入资本公积的问题。